---
title: "pbc-data"
author: "mathieu"
date: "5 avril 2019"
output: pdf_document
---


```{r}
library(survival)
summary(pbc)
str(pbc)
```



```{r}
library(tidyverse)

dat1<-pbc %>% drop_na()#remove missing value
dat2<-subset (dat1, status !=1)#remove patients transplanted
dat<-mutate(dat2, timeYears=time /365, status = as.logical(status))# change time in Years
str(dat)
dat#and status in integer
```
```{r}
table(dat$status)
```
```{r}
nrow(dat)

```
```{r}
Fn <- ecdf(dat$timeYears)
summary(Fn)
plot(Fn)
```
```{r}
datsurv <- survfit(Surv(timeYears, status) ~ 1, data = dat)
datsurv
```

```{r}
plot(datsurv, mark.time = FALSE,
     main = "Kaplan-Meier estimator",
     ylab = "Survival probability",
     xlab = "time (years)")
```


#estimation de la survie des patients a l 'aide du traitement

```{r}
trtSurv <- survfit(Surv(timeYears, status) ~ trt, data=dat)
trtSurv
plot(trtSurv, mark.time = FALSE, 
     col = c("red", "blue"),
     main = "Kaplan-Meier estimator on the traitement",
     ylab = "Survival probability",
     xlab = "time(years)")
     legend("topright",legend=c("trt1:D-penicill","trt2:placebo"),col=c("red","blue"),lty=1:2,cex=0.8)
```

#les deux courbes de la fonction de survie pour les traitements sont presques confondues , 
#verifions l'hypothese a l'aide du model de regression cox

```{r}
trt.fit<-coxph(Surv(timeYears, status) ~ trt, data=dat )
summary(trt.fit)
```

#la pvalue est eleve p=0.564 on rejette donc l'hypothese, on peut dire 
#qu'il y n'a aucune difference entre les 2  traitements sur la survie des patients.



## Est ce que la mal formation des vaisseaux sous la peau jout elle un role dans la survie des patients?

Pour cela je vais utiliser l'estimateur Kaplan-Meier

```{r}
spiSurv <- survfit(Surv(timeYears, status) ~ spiders, data=dat)
spiSurv
plot(spiSurv, mark.time = FALSE, 
     col = 1:2,
     main = "Kaplan-Meier estimator on the vessel malformations",
     ylab = "Survival probability",
     xlab = "time(years)")
     legend("topright",legend=c("no malformations", "malformations"),col=1:2,lty=1:2,cex=0.8)
```
#les deux courbes sont parallele, on va pouvoir utiliser la log rank test pour 
#determiner l'impact de la mal formation des vaisseaux sanguin sur la survie des patients.
# on peut deja remarque quand il n'y a pas de malformation des vaisseaux sanguins la survit est meilleur.

```{r}
#logrank test
spid.log<-survdiff(Surv(timeYears, status) ~ spiders, data = dat)
spid.log
```
#la pvalue est tres petite, on accepte donc l'hyphotese que si il y a une mal formation des vaisseaux sanguins dans la peau, il y à un impact important sur la survit des patients.



```{r}
table(dat$hepato)
```
```{r}

hepSurv <- survfit(Surv(timeYears, status) ~ hepato, data=dat)
hepSurv
plot(hepSurv, mark.time = FALSE, 
     col = c("black", "red"),
     main = "Kaplan-Meier estimator on the presence of hepatomegaly or enlarged liver",
     ylab = "Survival probability",
     xlab = "time(years)")
     legend("topright",legend=c("hepatomegaly","enlargedliver"),col=c("black","red"),lty=1:2,cex=0.8)


```
```{r}
hep.log<-survdiff(Surv(timeYears, status) ~ hepato, data=dat )
hep.log

#dat1 <- mutate(dat, age_dec = age / 10)
#ageSurv <- survfit(Surv(timeYears, status) ~ age_dec, data=dat1)
#ageSurv
```

est ce que le stage histologic joue t il un role sur la survie des patients?

```{r}
stage.Surv <- survfit(Surv(timeYears, status) ~ stage, data=dat)
plot(stage.Surv, mark.time = FALSE, 
     col = 1:4,
     main = "Kaplan-Meier estimator on the stage",
     ylab = "Survival probability",
     xlab = "time(years)")
     legend("topright",legend=c("1","2","3","4"),col=1:4,lty=1:2,cex=0.8)
```
```{r}
stage.log<-survdiff(Surv(timeYears, status) ~ stage, data=dat )
stage.log
```
```{r}
sta.fit<-coxph(Surv(timeYears, status) ~ stage, data=dat )
summary(sta.fit)
```


#Automatic model selection based on AIC 


```{r}
FULL.fit<-coxph(Surv(timeYears, status) ~  edema+copper+stage+log(bili)
               + log(chol)+log(platelet)+log(ast),data = dat)
MAIC<-step(FULL.fit)
```

```{r}
summary(MAIC)
```
#la meilleur variable de notre model est bili avec une pvalue tres faible, un z elever,
#le risque pour la variable bili est 2 fois plus elever pour la survie du patient,
#la variable stage et edema ont une pvalue faible et un z assez elever, le risque est 1.5 fois plus elever pour la survie des patients avec un stade 4.
#la variable edema bonne pvalue est z , le risque est 3 fois plu elever pour un edeme
#la variable ast , elle a un pvalue haute, elle aucune signification


#ROC curves essai
```{r}
library(survivalROC)
ROC.4 <- survivalROC(Stime = dat$timeYears,
                     status = dat$status,
                     marker = dat$bili,
                     predict.time = 365.25 * 5,
                     method="KM")
ROC.5 <- survivalROC(Stime = dat$timeYears,
                     status = dat$status,
                     marker = dat$ast,
                     predict.time = 365.25 *5,
                     method = "KM")


```
```{r}
ROC <- list(bilirunbin= ROC.4, aspartate = ROC.5)
map_dbl(ROC, "AUC")
```

#creation de la table de True Positif, False Positif avec le cutoff et marker
```{r}
dfl <- map(ROC, ~ with(., tibble(cutoff = cut.values, FP, TP)))
for(nm in names(dfl)) {dfl[[ nm ]]$marker <- nm}
dat.dfl <- do.call(rbind, dfl)
dat.dfl
```



```{r}
#plot the ROC curves using ggplot
ggplot(dat.dfl, aes(FP, TP, color = marker)) +geom_line() +theme_bw(base_size = 9)

```


```{r}
cutoff <- min(filter(dat.dfl, marker == "bilirunbin", FP <= 0.1)$cutoff)
cutoff
```
```{r}
#
dat$prediction <-ifelse(dat$bili <= cutoff,"low_risk", "high_risk")

```
```{r}

plot(survfit(Surv(timeYears, status) ~ prediction, data = dat),col = c("red", "blue"),
      main = "ROC curves",
      ylab = "Survival probability",
      xlab = "time(years)")
legend("topright",legend=c("low_risk","high_risk"),col=1:2,lty=1:2,cex=0.8)
```
```{r}
fit <- coxph(Surv(timeYears, status) ~ age, data = dat)
pred<- survfit(fit, newdata = data.frame(age = c(20,50,70)))
plot(pred, col=1:3)
legend("topright",legend=c("20","50","70"),col=1:3,lty=1:2,cex=0.8)
```

```{r}
summary(coxph(Surv(timeYears, status) ~age + edema 
              + copper + stage + log(bili) + log(ast), data = dat))
```
